---
title: "Assignment 1"
output: html_notebook
---

```{r}
library(tidyverse)
library(readr)
```

### Question) SCN2A mutation- VARIANT_CLASS중 SNV의 Consequence 빈도

# 1. Load Data
```{r}
d = read.delim('table.scn2a.vep_20190916.filtered.txt', sep = '' , header = T)
```

# 2. Plot

이 data의 SCN2A patients는 variant class를 기준으로 deletion, indel, insertion, SNV(single nucleotide variants), substitution의 다섯으로 분류할 수 있고, Consequence type을 기준으로 frameshift variant, inframe deletion, inframe insertion, missense variant, synonymous variant, stop gained, missense variant&splice region variant, stop lost 이렇게 여덟 분류로 나눌 수 있다. 주어진 SCN2A data를 통해 variant class와 consequence type 사이에 연관성이 있는지, 있다면 어떠한 양상을 보이는지 보고자 한다.
```{r}
#Check the column "Consequence", "VARIANT_CLASS" by using the function 'table()'
table(d$Consequence, d$VARIANT_CLASS)
```

실제로 `table()`을 이용하면 SNV와 missense variant가 가장 높은 것을 확인할 수 있다. 특히 SNV의 경우가 전체의 약 98%를 차지하기에 나머지 데이터를 SNV와 같은 항목으로 정리하여 plot을 만드는 것은 비교하기에 부적절해 보인다. 그렇기에 variant class 중 SNV로 한정하여 plot을 만들기로 한다.
```{r}
#Make a data about "SNV" by using tidyverse
D1 <- d %>% filter(grepl("SNV",VARIANT_CLASS)==TRUE) %>% select(Consequence) %>% group_by(Consequence) %>% count()

#Because we don't have "frameshift_variant","inframe_deletion","inframe_insertion" in "SNV" type, we might get the graph with only 5 bar. To compare more corretly, make a new data.frame.
d_plus <- c("frameshift_variant","inframe_deletion","inframe_insertion")
d_plus__ <- data.frame(Consequence = as.factor(d_plus), n = 0)

#Add new data.frame to the first data and draw a plot
bind_rows(D1, d_plus__) %>% complete(fill=list(n=0)) %>%
  ggplot(aes(x=reorder(Consequence, n), y = n, fill=Consequence))+
  geom_bar(stat="identity", width=.6)+
  geom_text(aes(label=n), vjust=1.6, size=3.5)+
  scale_x_discrete(labels=c("missense_variant"="missense","synonymous_variant"="synonymous","stop_gained"="stop gained","missense_variant,splice_region_variant"="missense\nsplice region","stop_lost"="stop lost","inframe_insertion"="inframe\ninsertion","inframe_deletion"="inframe\ndeletion","frameshift_variant"="frameshift"))+
  guides(fill=FALSE)+
  theme_minimal()+
  coord_flip()+
  xlab("")+
  ylab("SNV")+
  theme_bw()+
  ggtitle("Consequence type of SCN2A patients: especially, SNV")
```

# 3. 

frameshift variant, inframe deletion, inframe insertion, missense variant, synonymous variant, stop gained, missense variant&splice region variant, stop lost